【裁判字號】    89,易,1964
【裁判日期】    890918
【裁判案由】    傷害
【裁判全文】
臺灣臺南地方法院刑事判決                        八十九年度易字第一九六四號
    公  訴  人  臺灣台南地方法院檢察署檢察官
    被      告  乙○○
右列被告因傷害案件，經檢察官提起公訴（八十九年度偵字第五五二五二號），本院
判決如左：
    主  文
乙○○傷害人之身體，處有期徒刑參月，如易科罰金，以參佰元折算壹日。
    事  實
一、乙○○與甲○○二人原互認為乾兄及乾弟關係，民國八十九年三月二十六日下午
    七時許，乙○○在台南縣下營鄉○○街二十五號住處，為甲○○排解與女友張水
    蓮之糾紛時，因受甲○○對張水蓮說「那分手算了，要不然把我刺死算了」之刺
    激，即基於傷害之故意，在廚房持水果刀朝甲○○之背部刺下一刀，致甲○○右
    後背部受有穿刺傷併發肺裂傷之傷害。
二、案經甲○○訴由台南縣警察局麻豆分局報請台灣台南地方法院檢察署檢察官偵查
    起訴。
    理  由
一、訊據被告乙○○矢口否認有上開故意傷害犯行，辯稱：告訴人與女朋友吵架，我
    上樓是去勸架，我下樓來，他跟著我下樓，有人看到，我到廚房喝水，告訴人在
    廚房打我，從我後面右背，回頭不小心剌傷他云云。惟查被告於八十九年四月十
    三日警訊時已坦承：「我於下樓時到廚房喝茶，甲○○跟下樓，未講什麼話即出
    手打我，因而持東西反擊他。」等語在卷，核與被害人在警局指訴：「他進入廚
    房內時持水果刀，我站在廚房門口，他便衝向我，用手推我，本來正面相對，一
    推便成我背對他，便一刀剌進我右後背後，．．」等語相符，再被告剌傷甲○○
    後，隨即上樓向證人張水蓮聲稱：「我剌了甲○○，你爽了嗎」等語，亦據證人
    水蓮到庭證稱屬實，是果被告非故意剌傷甲○○，其應緊急將告訴人送醫，如何
    可能再上樓向證人張水蓮稱已將告訴人剌傷，故被告上開所辯為事後卸責之詞，
    不足採信，此外復有被告所提醫院診斷證明書一紙附卷可稽，本案事證明確，被
    告犯行應堪認定。
二、核被告傷害人之身體，所為係犯刑法第二百七十七條第一項之罪。爰審酌被告犯
    罪之動機、傷害告訴人之後主動將告訴人送醫，告訴人所受之傷勢，未與告訴人
    達成和解等一切情狀，量處如主文所示之刑，並諭知易科罰金折算標準，以資懲
    儆。
據上論斷，應依刑事訴訟法第二百九十九條第一項前段，刑法第二百七十七條第一項
、第四十一條，罰金罰鍰提高標準條例第一條前段、第二條，判決如主文。
本案經檢察官劉聰熙到庭執行職務。
中    華    民    國      八十九    年    九          月        十八    日
                              臺灣臺南地方法院刑事第二庭
                                    法  官   鄧希賢
右正本證明與原本無異。
如不服本判決，應於判決送達後十日內向本院提出上訴狀( 應附繕本 )。
                                    書記官   陳美蓉
中    華    民    國      八十九    年    九          月        十八    日
附錄本案論罪科刑法條全文：
刑法第二百七十七條第一項：傷害人之身體或健康者，處三年以下有期徒刑、拘役或
                          一千元以下罰金。


司法院資訊處製作；財團法人民間司法改革基金會備份。
